臺灣高等法院臺中分院刑事判決　　　　95年度上訴字第2898號
上　訴　人
即　被　告　甲○○
上列上訴人因毒品危害防制條例案件，不服臺灣南投地方法院95
年度訴字第788號中華民國95年10月31日第一審判決（起訴案號
：臺灣南投地方法院檢察署95年度毒偵字第1499號），提起上訴
，本院判決如下：
    主  文
上訴駁回。
    事  實
 一、甲○○曾於民國（下同）92年間因施用毒品案件，經依臺
     灣南投地方法院（下稱南投地院）裁定送臺灣臺中戒治所
     施以強制戒治1年，於92年11月3日執行完畢釋放，並由臺
     灣南投地方法院檢察署檢察官以92年度戒毒偵字第232 號
     、第233號、第234號為不起訴處分確定。又於93年間因竊
     盜案件，經南投地院以93年度埔刑簡字第187號判處有期徒
     刑6月；再於93年間施用毒品案件，經本院以93年度上訴字
     第1031號判處有期徒刑9月。前開2案件，經本院定應執行
     刑為有期徒刑1年2月確定，甫於94年11月27日縮刑期滿執
     行完畢。詎甲○○仍不知悛悔，於前開強制戒治處分執行
     完畢釋放後5年內，復基於施用第一級毒品之犯意，於95年
     7 月19日某時許，在南投縣埔里鎮「埔里榮民醫院」停車
     場某處，以將海洛因摻入香煙內吸食方式，施用第一級毒
     品海洛因乙次。嗣經警採集其尿液送驗，結果呈嗎啡陽性
     反應，而查悉上情。
 二、案經南投縣政府警察局埔里分局報告臺灣南投地方法院檢
     察署偵查起訴。
         　理  由
 一、上揭犯罪事實，業據上訴人即被告（下稱被告）甲○○於
     偵查、原審及本院審理中坦承不諱，且被告為警於95年7
     月22日17時30分許所採集之尿液經送檢驗，結果呈嗎啡陽
     性反應，此有詮昕科技股份有限公司報告編號第00000000
     號濫用藥物尿液檢驗報告乙紙附卷可稽，足見被告自白與
     事實相符；又被告前因施用毒品案件，經送強制戒治後，
     於92年11月3日執行完畢釋放，並由臺灣南投地方法院檢察
     署署檢察官以92年度戒毒偵字第232號、第233號、第234號
     為不起訴處分在案，亦有該案不起訴處分書、臺灣南投地
     方法院檢察署刑案資料查註紀錄表、台灣高等法院被告前
     案記錄表、全國施用毒品案件紀錄表、法務部全國檢察官
     線上查詢刑案人犯在監所最新資料報表各乙份在卷可參。
     是被告於上開強制戒治處分執行完畢釋放後5年內再犯施用
     毒品罪，應堪認定，應依法論科。
 二、查海洛因係毒品危害防制條例第2條第2項第1款所規定之第
     一級毒品。被告於前案經強制戒治完畢釋放後，5年內再行
     施用第一級毒品海洛因之行為，核係犯同條例第10條第1項
     之施用第一級毒品罪。其持有毒品之行為，意在供己施用
     ，故持有之低度行為，應為施用之高度行為所吸收，不另
     論罪。又於93年間因竊盜案件，經南投地院以93年度埔刑
     簡字第187號判處有期徒刑6月；再於93年間施用毒品案件
     ，經本院以93年度上訴字第1031號判處有期徒刑9月。前開
     2案件，經本院定應執行刑為有期徒刑1年2月確定，甫於94
     年11月27日縮刑期滿執行完畢。此有台灣高等法院被告前
     案紀錄表乙紙附卷可稽，茲於5年以內再故意犯本件有期徒
     刑以上之罪，不論依修正前之刑法第47條，或修正後之刑
     法第47條第1項之規定，均構成累犯，對被告而言並無有利
     或不利之情形，自不生新舊法比較之問題，應逕依修正後
     之刑法第47條，論以累犯，加重其刑。本院審酌被告施用
     毒品之動機、目的，不知戒除毒癮，足見其自制能力尚有
     未足，有接受相當期間監禁教化之必要，以促其及早矯正
     吸毒惡習，其犯罪手段僅係戕害自己之身心、施用毒品次
     數、時間及犯罪後坦承犯行之態度等一切情狀，乃原審適
     毒品危害防制條例第10條第1項、23條第2項，刑法第2條第
     1項前段（漏載）、第11條前段、第47條，量處如原審主文
     所示之刑。核其認事用法均無違誤，量刑亦稱妥適。被告
     上訴意旨請求從輕量刑，為無理由，其上訴應予駁回。
據上論結，應依刑事訴訟法第368條，判決如主文。
本案經檢察官乙○○到庭執行職務。
中　　華　　民　　國　　96　　年　　1 　　月　17 　　日
            刑事第十一庭  審判長法　官　陳　朱　貴
                                法　官　郭　同　奇
                                法　官　何　志　通
上列正本證明與原本無異。
如不服本判決應於收受送達後十日內向本院提出上訴書狀，其未
敘述上訴之理由者並得於提起上訴後十日內向本院補提理由書（
均須按他造當事人之人數附繕本）。
                                書記官　林　桂　鳳
中　　華　　民　　國　　96　　年　　1　　月　　18  　日
